臺灣彰化地方法院刑事判決　　　　　　　　　　　　　九十三年度訴字第七四號
　　公　訴　人　臺灣彰化地方法院檢察署檢察官
　　被　　　告　乙○○
右列被告因偽造文書等案件，經檢察官聲請以簡易判決處刑（九十三年度偵緝字第六
○號），本院簡易庭認不宜以簡易判決處刑，移由本院依通常程序審理，被告於準備
程序對檢察官起訴事實為認罪之答辯，經本院合議庭裁定依簡式審判程序審理，本院
判決如左：
    主  文
乙○○行使偽造私文書，足以生損害於他人，處有期徒刑月，如易科罰金，以佰
元折算壹日。緩刑貳年。
東信電訊股份有限公司行動電話服務申請書申請人簽章欄、東信電訊股份有限公司經
銷團購折價券合約書申請人簽名欄內偽造之「甲○○」署押貳枚及東信電訊股份有限
公司行動電話0000000000號ＳＩＭ卡一張，均沒收之。
    事實及理由
一、乙○○因積欠東信電訊股份有限公司（以下簡稱東信電訊公司）行動電話費用，
    無法申辦行動電話，為申辦行動電話使用，而意圖為自己不法之所有，於民國九
    十年七月十日，在彰化縣大村鄉過溝三巷三十五號住處，竊取其父甲○○所有之
    身分證影本一份（此部分竊盜犯行業據告訴人甲○○撤回告訴，詳見後述），得
    手後，竟基於行使偽造私文書及詐欺取財之犯意，於同日持上開甲○○身分證影
    本至位於臺中市○○路○段五六號一樓之行動家通訊行申辦東信電訊公司行動電
    話，並在東信電訊行動電話服務申請書申請人簽章欄、東信電訊經銷團購折價券
    合約書申請人簽名欄內，偽簽「甲○○」簽名二枚，而偽造東信電訊行動電話服
    務申請書、東信電訊經銷團購折價券合約書，交付行動家通訊行承辦人員趙燕紅
    行使之，足以生損害於甲○○本人及東信電訊公司，並使行動家通訊行承辦人員
    趙燕紅誤信申辦行動電話者為甲○○，而陷於錯誤，同意其申請而交付0000
    000000號行動電話ＳＩＭ卡予乙○○。乙○○於取得上開ＳＩＭ卡後，基
    於詐欺得利之概括犯意，自九十年七月二十日起至同年八月十四日止，連續撥打
    使用該行動電話門號，使東信電訊公司陷於錯誤，而陸續提供通信服務，乙○○
    合計共詐得新臺幣五千三百六十六元通信費之通話服務利益。嗣於九十一年十二
    月二十六日，甲○○接獲東信電訊公司委託律師所寄發之催收信函，始知遭冒用
    申請行動電話，並經警循線查知上情。
二、上開事實有以下證據可資證明：
    (一)被告乙○○於本院審理時之自白；
    (二)被害人甲○○於警詢、偵查及本院之陳述；
    (三)證人阮聖明於警詢之證述；
    (四)東信電訊公司代理人劉嘉文於本院之陳述；
    (五)東信電訊行動電話服務申請書、東信電訊經銷團購折價券合約書各一紙；
    (六)東信電訊電話明細單一份；
    (七)身分證件被盜用申報書影本一份。
三、又被告詐得之行動電話ＳＩＭ卡為有體物，可供通信使用，具有一定之財產價值
    ，雖起訴法條漏未記載刑法第三百三十九條第一項，惟起訴書事實欄已載明此部
    分犯罪事實，本院自應予以審理，併此敘明。
四、公訴意旨另以：被告乙○○意圖為自己不法之所有，於九十年七月十日，在彰化
    縣大村鄉過溝三巷三十五號住處，竊取其父甲○○所有之身分證影本一份，因認
    被告此部分涉有刑法第三百二十條第一項之竊盜罪嫌。惟按告訴乃論之罪，告訴
    人於第一審辯論終結前，得撤回其告訴；又告訴經撤回者，應諭知不受理之判決
    ，刑事訴訟法第二百三十八條第一項、第三百零三條第三款定有明文。查被告與
告訴人甲○○係父子關係，而前開罪名，依刑法第三百二十四條第二項之規定，
    須告訴乃論，茲據告訴人甲○○於本院行準備程序時，當庭撤回對被告之告訴（
    見本院九十三年七月二十三日準備程序筆錄三頁），此部分本應諭知不受理之判
    決，惟公訴意旨認此部分與前開有罪部分有牽連犯之裁判上一罪關係，爰不另為
    不受理之諭知。
五、應依刑事訴訟法第四百五十二條、第二百七十三條之一第一項、第二百九十九條
    第一項前段、第三百十條之二、第四百五十四條第一項，刑法第二百十六條、第
    二百十條、第三百三十九條第一項、第二項、第五十五條、第四十一條第一項前
    段、第七十四條第一款、第三十八條第一項第三款、第二百十九條，罰金罰鍰提
    高標準條例第一條前段、第二條，判決如主文。
六、如不服本判決，應於判決送達後十日內向本院提出上訴狀，上訴於臺灣高等法院
    臺中分院（須附繕本）。
中      華      民      國    九十三    年      七      月     三十     日
                                     臺灣彰化地方法院刑事第二庭
                                       法      官  許  雅  婷
右正本證明與原本無異。
如不服本判決，應於判決送達後十日內向本院提出上訴狀( 須附繕本 )。
告訴人或被害人對於判決如有不服具備理由請求檢察官上訴者，其上訴期間之計算係
以檢察官收受判決正本之日期為準。
                                       法院書記官  謝  秋  德
中      華      民      國    九十三    年      八      月       二     日
附錄本案論罪科刑法條全文：
中華民國刑法第二百一十六條
行使第二百十條至第二百十五條之文書者，依偽造、變造文書或登載不實
事項或使登載不實事項之規定處斷。
中華民國刑法第二百一十條
偽造、變造私文書，足以生損害於公眾或他人者，處五年以下有期徒刑。
中華民國刑法第三百三十九條
意圖為自己或第三人不法之所有，以詐術使人將本人或第三人之物交付者
，處五年以下有期徒刑、拘役或科或併科一千元以下罰金。
以前項方法得財產上不法之利益或使第三人得之者，亦同。
前二項之未遂犯罰之。
